臺灣桃園地方法院民事簡易判決
111年度桃簡字第1718號
原      告  陳保榮  

被      告  江承家  
兼  上一人
法定代理人  熊珮茹  
被      告  江宗鍀  

上列當事人間請求損害賠償事件，本院於民國111 年11月23日言
詞辯論終結，判決如下：
    主    文
被告應連帶給付原告新臺幣壹萬陸仟捌佰貳拾捌元，及自民國一
百一十一年九月二日起至清償日止，按週年利率百分之五計算之
利息。
原告其餘之訴駁回。
訴訟費用由被告連帶負擔十分之一，餘由原告負擔。
本判決原告勝訴部分得假執行。
原告其餘假執行之聲請駁回。
    事實及理由
一、原告主張：被告乙○○於民國110年10月8日23時許，騎乘車牌
    號碼000-0000號重型機車，途經桃園市桃園區介壽路與南豐
    街口時，因駕車不慎，而撞擊原告駕駛其所有之車牌號碼00
    0-0000號營業小客車（下稱系爭車輛)，致系爭車輛受損，
    原告並因此受有頭部鈍傷等傷害。原告並支出系爭車輛修復
    費用新臺幣(下同)15,477元（工資11,025元、零件4,452元
    ）、醫療費用1,990元、律師費1萬元、營業損失5,499元、
    無法工作損失82,500元。被告乙○○於行為時係未滿20歲之限
    制行為能力人，其法定代理人即被告甲○○、丙○○
　　應就被告乙○○之行為負連帶損害賠償責任。為此，爰依侵權
    行為之法律關係請求被告連帶賠償損害等語。並聲明：㈠被
    告應連帶給付原告115,466 元，及自起訴狀繕本送達翌日起
    至清償日止，按週年利率5%計算之利息。㈡願供擔保，請准
    宣告假執行。
二、被告則以：
　　事故發生當下，曾帶原告去估價修車，後保險桿及烤漆新台
    幣6,000 元，以及半天無法營業的損失1,400元願意支付；
    又車禍當下曾經問過原告是否有受傷，他說沒有受傷，不用
    去醫院，所以他的醫療費用及無法工作的相關費用我們不同
    意支付等語，資為抗辯。並聲明：原告之訴駁回。
三、本件原告主張被告於上開時地騎乘機車與系爭車輛發生碰撞
    ，致系爭車輛受損等情，業據其提出桃園市政府警察局道路
    交通事故初步分析研判表、現場圖為證（見本院卷第6至9頁
    ），並據本院向桃園市政府警察局桃園分局調閱本件道路交
    通事故現場圖、初步分析研判表、調查報告表㈠㈡、詢問筆錄
    、調查筆錄及現場照片等資料，經核與原告所述相符，且為
    被告所不爭執，自堪信原告之主張為真實可採。
四、按「汽車行駛時，駕駛人應注意車前狀況及兩車並行之間隔
    ，並隨時採取必要之安全措施，不得在道路上蛇行，或以其
    他危險方式駕車。」，道路交通安全規則第94條第3 項定有
    明文。經查，本件事故發生時為晴天，夜間有照明、柏油路
    面、乾燥無缺陷、無障礙物等情，有道路交通事故調查報告
    表㈠附卷可稽，足見依事故發生時現場狀況及客觀條件，被
    告並無不能注意之情事。而據被告於警詢時自承：「我沿介
    壽路外側車道往福林街直行，對方在我前方，對方行向不知
    道，我只知道對方右轉南豐街；我要直行，對方要右轉，但
    對方沒有直接右轉，有停下，我就撞上對方」等語（見本院
    卷第30頁），堪認被告就本件事故之發生，確有未注意車前
    狀況並隨時採取必要安全距離之過失。又被告之過失行為與
    系爭車輛受損之結果間，復具有相當因果關係，則其本於侵
    權行為損害賠償請求權之規定，請求被告賠償系爭車輛之損
    害，自屬有據。
五、按因故意或過失，不法侵害他人之權利者，負損害賠償責任
    ；不法侵害他人之身體或健康者，對於被害人因此喪失或
    減少勞動能力，或增加生活上之需要時，應負損害賠償責任
    ；不法侵害他人之身體、健康……者，被害人雖非財產上之
    損害，亦得請求賠償相當之金額，民法第184 條第1 項前段
    、第193 條第1 項及第195 條第1 項前段分別定有明文。被
    告既經認定須負侵權行為損害賠償責任，原告自得依上開規
    定請求其賠償。茲就原告主張之各項損害數額審酌如下：
　㈠修車費部分：
　　按物被毀損時，被害人除得依民法第196 條請求賠償外，並
    不排除民法第213 條至第215 條之適用。依民法第196 條請
    求賠償物被毀損所減少之價額，得以修復費用為估定之標準
    ，但以必要者為限（例如：修理材料以新品換舊品，應予折
    舊）。查系爭車輛修復費用為15,477元（工資11,025元、零
    件4,452元），有桃霖企業有限公司出具之估價單及統一發
    票在卷可稽（見本院卷第18、19頁）。復依行政院財政部發
    布之「固定資產耐用年數表」規定，運輸業用客車、貨車，
    其耐用年數為4 年，並依同部訂定之「固定資產折舊率表」
    規定，耐用年數4 年依定率遞減法之折舊率為千分之438 ，
    其最後1 年之折舊額，加歷年折舊累計額，其總和不得超過
    該資產成本原額10分之9 。查系爭車輛係於106 年6 月出廠
    ，有車籍查詢1紙在卷為憑（見本院卷第39頁），至本件事
    故發生之110年10月8 日，系爭車輛之實際使用年數已逾4年
    ，故原告就零件部分得請求之金額應以445元為限（4,452元
    ×1/10＝445元），加計工資11,025元，共計11,470元，即為
    原告得請求之修復費用。
　㈡營業損失部分：
　　按「損害賠償，除法律另有規定或契約另有訂定外，應以填
    補債權人所受損害及所失利益為限。依通常情形，或依已定
    之計劃、設備或其他特別情事，可得預期之利益，視為所失
    利益」，民法第216 條定有明文。經查，系爭車輛為營業小
    客車，原告主張因本件事故受有3日營業損失乙節，業據其
    提出有桃霖企業有限公司出具之估價單在卷可稽（見本院卷
    第19頁），本院參酌車損狀況，原告確有修繕而停止營業之
    必要，且於修繕期間應受有一定程度之營業損失。又依桃園
    市計程車客運商業同業公會函可知（見本院卷第17頁），桃
    園市計程車駕駛每月營業收入淨額為50,000元至55,000元等
    情（見本院卷第54頁），是桃園市計程車駕駛每日營業收入
    至少為1,786元(計算式：50,000÷28＝1,786，小數點後四捨
    五入)，而原告雖主張應以每日1,833元為計算基礎，然原告
    未提供每日營業收入高於1,786元之事證，則本院認應以每
    日1,786元作為計算系爭車輛每日之營業額，較為妥適。是
    以，原告請求被告賠償3 日之營業損失5,358 元，尚屬合理
    ，應予准許。逾此部分之請求，即屬無據。
　㈢律師費用部分：
　　原告固主張被告應賠償其因本件所支出之律師撰狀費10,000
    元，並提出收據為證（本院卷第16頁），惟因訴訟書狀並無
    須以律師代撰書狀之限制，原告本得自行為之，不能認係為
    伸張權利或防禦上所必要之支出，則原告請求被告賠償律師
    撰狀費用，不能認係本件侵權行為造成之損害，故此部分之
    請求，自屬無據。
　㈣醫療費及不能工作損失部分：
　　原告雖主張其因本件事故受傷，支出醫療費1,990元，並致
    有1個月無法工作，受有82,500元之損失云云。惟遍查卷內
    各項資料，尚查無原告於本件事故發生當時有受傷而無法工
    作乙節之客觀稽證存在，且原告於車禍發生當時，亦向警員
    陳述自己「並未受傷」（見本院卷第31頁）。至原告雖提出
　　診斷證明書為證（見本院卷第10頁），核其僅記載「頭部外
    傷併腦症盪」」、「病患於110年10月13日20時06分，於本
    院急診求診，經診療後於110年10月13日20時47分離院」等
    語，然原告係於110年10月13日始至急診就醫，與本案案發
    時間為110年10月8日有將近5日之時間差距，是原告是否因
    被告過失而受有上開傷害，已有疑問，且上開診斷證明書亦
　　未具體指明其傷勢、與本件事故之具體因果關係、原告是否
    因此無法工作、若無法工作，日數為何等節，且與原告向警
    員陳報自己「並未受傷」乙情顯然不同，礙難認原告有因本
    件車禍受傷而有不能工作之情形，又原告迄至本院言詞辯論
    終結前，仍未提出其因本件交通事故受有身體、健康等傷害
    之證據資料，是原告此部分主張，尚乏證據證明，其請求被
    告給付醫療費1,990元及不能工作損失82,500元，應屬無據
    。
六、再按無行為能力人或限制行為能力人，不法侵害他人之權利
    者，以行為時有識別能力為限，與其法定代理人連帶負損害
    賠償責任。行為時無識別能力者，由其法定代理人負損害賠
    償責任；前項情形，法定代理人如其監督並未疏懈，或縱加
    以相當之監督，而仍不免發生損害者，不負賠償責任，民法
    第187 條第1 項、第2 項定有明文。查被告乙○○事發時為未
    滿20歲之未成年人，且其於為上開侵權行為時顯有識別能力
    ，而被告甲○○、丙○○為其法定代理人，依上開規定，自應與
    被告乙○○負連帶賠償責任。
七、綜上所述，原告依侵權行為之法律關係，請求被告連帶給付
    車輛維修費16,828元（修車費11,470元＋營業損失5,358 元＝
    16,828元），及自起訴狀繕本送達（見本院卷第54頁）之翌
    日即111 年9月2日起至清償日止，按週年利率5%計算之利息
    ，為有理由，應予准許。逾此範圍之請求，為無理由，應予
    駁回。
八、本件事證已臻明確，兩造其餘攻擊防禦方法及所提之證據，
    核與判決結果不生影響，毋庸逐一論述。
九、本件係就民事訴訟法第427 條第1 項適用簡易程序所為被告
    敗訴之判決，爰依同法第389 條第1 項第3 款之規定，依職
    權宣告假執行。至原告雖聲明願供擔保請准宣告假執行，惟
    本院既已職權宣告假執行，原告此部分聲請，核僅為促請本
    院職權發動，自無庸另為准駁之諭知。另原告敗訴部分，假
    執行之聲請予駁回。
十、訴訟費用負擔之依據：民事訴訟法第79條、第85條第2項。
　　
中    華    民    國   111    年    12    月    15    日
                  桃園簡易庭  法  官  汪智陽
以上正本係照原本作成。
如不服本判決，應於送達後20日內，向本院提出上訴狀並表明上
訴理由，如於本判決宣示後送達前提起上訴者，應於判決送達後
20日內補提上訴理由書（須附繕本）。
中    華    民    國   111    年    12    月    15    日
                              書記官  陳家蓁